【裁判字號】    97,訴,229
【裁判日期】    970630
【裁判案由】    違反槍砲彈藥刀械管制條例
【裁判全文】
臺灣桃園地方法院刑事判決               97年度訴字第229號
公  訴  人  臺灣桃園地方法院檢察署檢察官
被      告  丙○○
                    （另案於國防部北部軍事看守所羈押中）
指定辯護人  本院公設辯護人  乙○○
上列被告因違反槍砲彈藥刀械管制條例案件，經檢察官提起公訴
（96年度偵字第16951 號），本院判決如下：
    主  文
丙○○未經許可持有可發射子彈具有殺傷力之改造手槍，處有期
徒刑年貳月，併科罰金新臺幣陸萬元，罰金如易服勞役，以新
臺幣壹仟元折算壹日。扣案如附表編號一、三所示之物，沒收之
。
    事  實
一、丙○○明知具有殺傷力之改造手槍及子彈係屬槍砲彈藥刀械
    管制條例所列管之違禁物，未經中央主管機關許可，不得持
    有，仍於民國96年6 月間某日，在桃園縣中壢市○○路與民
    權路口，以新臺幣40,000元之代價，向真實姓名年籍不詳，
    化名「甲○○」之成年男子，購買如附表編號一所示可發射
    子彈具有殺傷力之手槍1 支，及如附表編號二、三、四所示
    具有殺傷力之子彈共4 顆後，將之置放於桃園縣平鎮市○○
    街55號5 樓住處房間內，而自該時起未經許可持有之。嗣於
    96年7 月7 日凌晨，應友人邀約而攜帶上揭槍枝、子彈，駕
    駛車牌號碼8880－RX號自用小客車欲前往奪標KTV 時，在同
    日凌晨2 時30分許，為警於桃園縣中壢市○○路與復興路口
    攔檢查獲，始知悉上情，並扣得如附表所示之物。
二、案經桃園縣政府警察局中壢分局報請臺灣桃園地方法院檢察
    署檢察官偵查後提起公訴。
    理  由
壹、程序事項：
    本案認定犯罪事實所引用之本案卷內所有卷證資料（包含文
    書證據、物證等證據），並無證據證明係公務員違背法定程
    序所取得，且被告及其指定辯護人，於本院審理終結前就卷
    內所有之卷證資料之證據能力均表示無意見，又卷內之文書
    證據，亦無刑事訴訟法第159 條之4 之顯有不可信之情況與
    不得作為證據之情形，則依刑事訴訟法第159 條之5 之規定
    ，本案認定犯罪事實所引用之本案卷證所有文書證據、物證
    等證據，均有證據能力。
貳、實體事項：
一、上開犯罪事實，業據被告丙○○迭於警詢、偵查及本院審理
    中坦承不諱，且扣案如附表所示之槍枝、子彈，經送請內政
    部警政署刑事警察局鑑定後，槍枝部分（即如附表編號一所
    示）認係改造手槍，由仿BERETTA 廠半自動手槍製造之槍枝
    （含彈匣3 個），換裝土造金屬滑套及土造金屬槍管而成，
    擊發功能正常，可供擊發適用子彈使用，研判具殺傷力；子
    彈部分：1.如附表編號二、三所示之子彈，認均係口徑 9mm
    制式子彈，採樣1 顆試射（即如附表編號二所示），可擊發
    ，認具有殺傷力；2.如附表編號四所示之子彈，認亦係口徑
    9mm 制式子彈，彈底具撞擊痕跡，經試射，可擊發，認具殺
    傷力，有該局96年7 月30日刑鑑字第0960108770號槍彈鑑定
    書1 份在卷可稽，此外，復有現場查獲照片可佐，堪認被告
    之自白與事實相符，而堪以採信。準此，本案事證明確，被
    告犯行洵堪認定，應依法論科。
二、核被告丙○○所為，係犯槍砲彈藥刀械管制條例第8 條第 4
    項之未經許可持有可發射子彈具有殺傷力之改造手槍罪，及
    同條例第12條第4 項之未經許可持有具有殺傷力之子彈罪。
    被告以一行為同時持有具有殺傷力之槍枝及子彈，為想像競
    合犯，應從重論以未經許可持有可發射子彈具有殺傷力之改
    造手槍罪。爰審酌被告未經許可持有具有殺傷力之改造手槍
    及子彈之行為，具有顯在之危險性，嚴重威脅社會治安，惟
    念及其於犯後坦承犯行，態度尚可，併本件所查扣之槍枝、
    子彈數量非多等一切情狀，量處如主文所示之刑，並就罰金
    部分諭知易服勞役之折算標準。扣案如附表編號一、三所示
    之槍枝、子彈，經鑑定後均具有殺傷力一節已如上述，自屬
    違禁物無訛，爰併依刑法第38條第1 項第1 款之規定，不問
    屬於犯人與否，宣告沒收之；又扣案如附表編號二、四所示
    之子彈各1 顆，因業經試射而喪失違禁物之性質，故不併為
    沒收之諭知，公訴人就此部分亦聲請宣告沒收，容有誤會，
    附此敘明。
據上論斷，應依刑事訴訟法第299 條第1 項前段，槍砲彈藥刀械
管制條例第8 條第4 項、第12條第4 項，刑法第11條前段、第55
條、第42條第3 項前段、第38條第1 項第1 款，判決如主文。
本案經檢察官董良造到庭執行職務。
中    華    民    國    97    年      6   月    30    日
                    刑事第十庭  審判長法  官   江德民
                                      法  官   陳世旻
                                      法  官   蘇昌澤
以上正本證明與原本無異。
如不服本判決，應於判決送達後10日內向本院提出上訴狀（應附
繕本），其未敘述上訴理由者，應於上訴期間屆滿後20日內補提
理由書狀於本院，上訴於臺灣高等法院。
                                      書記官  田宜芳
中    華    民    國    97    年    6     月    30    日
附錄論罪科刑依據之法條：
槍砲彈藥刀械管制條例第8條
未經許可，製造、販賣或運輸鋼筆槍、瓦斯槍、麻醉槍、獵槍、
空氣槍或第4 條第1 項第1 款所定其他可發射金屬或子彈具有殺
傷力之各式槍砲者，處無期徒刑或5 年以上有期徒刑，併科新臺
幣1 千萬元以下罰金。
未經許可，轉讓、出租或出借前項所列槍枝者，處5 年以上有期
徒刑，併科新臺幣1 千萬元以下罰金。
意圖供自己或他人犯罪之用，而犯前二項之罪者，處無期徒刑或
 7 年以上有期徒刑，併科新臺幣 1 千萬元以下罰金。
未經許可，持有、寄藏或意圖販賣而陳列第 1 項所列槍枝者，處
 3 年以上10年以下有期徒刑，併科新臺幣700 萬元以下罰金。
第 1 項至第 3 項之未遂犯罰之。
槍砲彈藥刀械管制條例第12條
未經許可，製造、販賣或運輸子彈者，處 1 年以上 7 年以下有
期徒刑，併科新台幣 500 萬元以下罰金。
未經許可，轉讓、出租或出借子彈者，處 6 月以上 5 年以下有
期徒刑，併科新台幣 300 萬元以下罰金。
意圖供自己或他人犯罪之用，而犯前二項之罪者，處 3 年以上
10 年以下有期徒刑，併科新台幣 700 萬元以下罰金。
未經許可，持有、寄藏或意圖販賣而陳列子彈者，處 5 年以下有
期徒刑，併科新台幣 300 萬元以下罰金。
第 1 項至第 3 項之未遂犯罰之。
附表：
┌──┬─────────┬──┬───────┬─────┬───────┐
│編號│ 物  品  名  稱   │數量│製  造  方  式│ 槍枝管制 │鑑  定  結  果│
│    │                  │    │              │ 編    號 │              │
├──┼─────────┼──┼───────┼─────┼───────┤
│ 一 │改造手槍，由仿BERE│1 支│換裝土造金屬滑│0000000000│擊發功能正常，│
│    │TTA 廠半自動手槍製│    │套及土造金屬槍│          │可供擊發適用子│
│    │造之槍枝（含彈匣 3│    │管而成        │          │彈使用，研判具│
│    │個）              │    │              │          │殺傷力        │
├──┼─────────┼──┼───────┼─────┼───────┤
│ 二 │口徑9mm 制式子彈  │1 顆│無            │無        │可擊發，認具殺│
│    │                  │    │              │          │傷力          │
├──┼─────────┼──┼───────┼─────┼───────┤
│ 三 │口徑9mm 制式子彈  │2 顆│無            │無        │未經試射，但經│
│    │                  │    │              │          │採樣如編號二所│
│    │                  │    │              │          │示子彈試射後，│
│    │                  │    │              │          │可擊發，故認亦│
│    │                  │    │              │          │具殺傷力      │
├──┼─────────┼──┼───────┼─────┼───────┤
│ 四 │口徑9mm 制式子彈  │1 顆│無            │無        │彈底具撞擊痕跡│
│    │                  │    │              │          │，經試射，可擊│
│    │                  │    │              │          │發，認具殺傷力│
└──┴─────────┴──┴───────┴─────┴───────┘


司法院資訊處製作；財團法人民間司法改革基金會備份。
